臺灣臺北地方法院民事裁定　　　　　　100年度事聲字第169號
異　議　人
即　債務人　劉興萬
上列異議人因與債權人臺灣銀行股份有限公司間清償債務強制執
行事件，對於中華民國100年5月19日本院民事執行處司法事務官
所為99年度執字第36680號裁定提出異議，本院裁定如下：
    主  文
異議駁回。
    理  由
一、異議意旨略以：原裁定認定不鏽鋼大門因附合成為建物之一
    部而應由拍定人取得所有權，然不鏽鋼大門之門片可不經毀
    損而自門框拆卸完成，顯非附合；況門片為一般規格，具替
    代性，爰為此聲明異議等語。
二、按拍賣之不動產，買受人自領得執行法院所發給權利移轉證
    書之日起，取得該不動產所有權，債權人承受債務人之不動
    產者亦同，強制執行法第98條第1項定有明文。又動產因附
    合而為不動產之重要成分者，不動產所有人，取得動產所有
    權，民法第811條亦有明文。經查：異議人所有坐落新北市
    新店區（原台北縣新店市○○○段廣興小段1-243、1-457、
    1-458 、1-459地號之土地及其上2002建號建物（下稱系爭
    房屋）經執行法院指定100年2月18日進行特別變賣程序後之
    減價拍賣，嗣由拍定人魯賢龍以總價780萬元拍定，執行法
    院乃於100年3月6日核發權利移轉證明書予拍定人魯賢龍，
    並由拍定人魯賢龍於100年3月14日收受，有拍賣公告、拍賣
    不動產筆錄、不動產權利移轉證明書、送達證書附於本院99
    年度司執宙字第36680號執行案卷可稽。揆諸前揭說明，拍
    定人魯賢龍於領得不動產權利移轉證書之100年3月14日取得
    上開不動產之所有權。第查，該不鏽鋼大門乃為維護建物內
    部之安全、隱密與出入之便利而設，與系爭房屋具高度之依
    存關係，實為密不可分之整體關係，自然已為系爭房屋之重
    要成分，且該附不鏽鋼大門之建物，於拍賣前，即已遭執行
    法院查封而為拍賣之標的，應買人因至現場觀看可得知悉其
    應買之標的亦係含該不鏽鋼大門之建物，從而系爭房屋之所
    有人即拍定人魯賢龍當然取得不鏽鋼大門之所有權。是異議
    人爭執不鏽鋼大門與系爭房屋不具附合之要件，尚嫌無據。
    準此，執行法院司法事務官駁回異議人之聲明異議，並無違
    誤。異議意旨指摘原裁定不當，求予廢棄，為無理由，應予
    駁回。
三、據上論結：本件異議為無理由，依強制執行法第30條之1、
    民事訴訟法第240條之4第3項後段，裁定如主文。
中    華    民    國   100    年    6     月    9     日
                  民事第一庭    法  官  莊訓城
以上正本係照原本作成
如不服本裁定應於送達後10日內向本院提出抗告狀，並繳納抗告
費新臺幣1,000元
中    華    民    國   100    年    6     月    9     日
                                書記官  陳俐妙